行　政　法　院　判　決　　　　　　　　　　　　　八十七年度判字第一四一四號
　　原　　　告　清豪工業股份有限公司
　　代　表　人　甲○○
　　被　　　告　高雄縣稅捐稽徵處
右當事人間因營業稅事件，原告不服財政部中華民國八十七年一月十六日台財訴第
000000000號再訴願決定，提起行政訴訟，本院判決如左︰
　　主  文
原告之訴駁回。
　　事  實
緣原告於民國（以下）八十四年一、二月間，因銷貨開立三聯式統一發票字軌號碼：
XH0000000至XH00000000號計一○○張，銷售額計新台幣（下同）六
、三○七、七四六元，稅額計三一五、三九四元，於申報當期銷售稅與稅額時均漏未
申報，逃漏營業稅三一五、三九四元，案經被告於八十四年六月二十九日查獲，經審
理結果違章屬實，乃依營業稅法第五十一條第三款規定按所漏稅額科處三倍罰鍰，金
額九四六、一○○元，（計至百元止）。原告不服，循序申請復查未獲變更，一再訴
願均遭決定駁回，遂提起本件行政訴訟。茲摘兩造訴辯意旨如次：
原告起訴意旨略謂︰一、原告係採媒體申報營業稅進銷資料之營業人，於民國八十四
年三月十五日申報民國八十四年一－二月營業稅銷售額及稅額後自行發現申報有誤，
於申報五日內即主動更正正確之銷項及稅額，並檢送媒體更正磁片、更正後申報書影
本及媒體檔案申報表等向被告電作單位更正，並無處分書中短漏報銷售額之情事。唯
被告電作單位漏未登錄更正確為實情，卻推責於申報人即原告謂並無更正等情，且遲
至民國八十四年六月二十九日始通知原告補稅，被告未自行檢討內部作業疏失反稱原
告未於同年三月十五日申報錯誤後五日內隨即辦理更正顯有違事實，此點可由被告從
無納稅人更正申報之收件戳記留存可以明證。此對納稅人採媒體申報而須更正申報者
實無保障可言，本案確有主動更正磁片此為事實問題，尚祈詳察以雪民怨。又原告雖
於同年七月五日補繳差額，唯該項補稅係營業稅申報書右邊欄位稅額計算欄稅額算錯
誤，決非漏稅，或許原告不諳正確更正程序，未取得有利的更正證明，且原告已補繳
差額及滯納金、利息，豈可謂有違章？又稅捐機關未盡輔導之責，實難推卸責任。二
、財政部八十六年十月十三日台財稅第八六○五九八○六一號函已修正稅務違章案件
減免處罰標準第十條第二項促三款：「申報書短報、漏報銷售額，致短、漏報營業稅
額，而申報時檢附之統一發票明細表並無錯誤或短、漏載者，按所漏稅處○．５倍之
罰鍰」。原告係以媒體申報無誤，且已補繳短差之稅額，作業上之疏忽非出於故意，
被告似嫌過重。祈盼鈞院衡諸上述實情，體恤原告經營上之困難，撤銷被告與法令未
合之過苛處分，以示公允等語。
被告答辯意旨略謂︰一、按「納稅義務人有左列情形之一者，除追繳稅款外，按所漏
稅額處一倍至十倍罰鍰，並得停止營業：一．．．三短報或漏報銷售額者。」為營業
稅法第五十一條第三款所明定。次按「營業人經向稽徵機關申請核准者，得以其載有
進銷項資料之磁帶或磁片媒體代替左列進銷項營業資料辦理申報：一．．．二銷項營
業資料：(一)統一發票明細表。(二)銷貨退回或銷貨折讓證明單。」及「．．．依營業稅
法第五十一條規定應處罰鍰案件，有左列情形之一者，情節輕微，減輕或免予處罰：
一．．．三申報書短報、漏報銷售額，致短、漏報繳營業稅額，而申報時檢附之統一
發票明細表並無錯誤或短、漏載者，按所漏稅額處○．五倍之罰鍰。」為「稅務違章
案件減免處罰標準」第十第二項第三款所明定。二、原告主張於申報八十四年一、二
月分營業人銷售通與稅額有誤時，即自行於五日內更正為正確之銷售額與稅額，並檢
送更正磁片、更正後申報書影本及媒體檔案申報表向本處電作課辦理更正，且雖於八
十四年七月五日補繳差額，惟係就申報書右邊欄位稅額計算欄稅額計算錯誤而補稅絕
非漏稅等云云。惟查原告於申報八十四年一、二月分銷售額與稅額時，係採進、銷項
媒體申報，其申報時檢送之銷項媒體資料漏登錄三聯式統一發票XH00000000至XH0000
0000號計一○○張，銷售額計六、三○七、七四六元，稅額計三一五、三九四元。當
其申報書所填載三聯式發票銷售額及稅額亦短漏報為三○、七二八、四八五元及一、
五三四、八四一元，致短漏報繳營業稅三一五、三九四元，此有本處嗣後查證時於八
十四年十一月二十二日依原告申報檔產出之明細及系爭申報附卷可稽。本處依財稅資
料中心產出之「進銷項憑證交查異常查核清單」，以八十四年六月二十九日八四高縣
稅法字第六○九○二號函，請原告提示帳證備查，原告始於八十四年七月五日辦理更
正申報並補繳所漏稅額三一五、五九四元，並無原告所稱已於八十四年三月十五日申
報錯誤後，於五日內更正申報之情事。此均經臺灣省政府及財政部審酌，分別於訴願
、再訴願決定書中明在案。況詳究其提示所稱已更正之「營業人媒體檔案申報表」
及申報書收執聯所示，僅係原告逕自更正之資料，並無補送件經本處核收之紀錄可稽
，所稱已於五日內辦理更正申報乙節，顯係事後卸責之詞，核無可採。三、次查原告
當期係採進銷項媒體申報，依首揭「營業人進銷項媒體資申報注意事項」第三點規定
，得以其載有銷項資料之媒體代替統一發票明細表。按原告申報書所載，申報時並無
檢送統一發票明細表，況其載有銷項資料之申報媒體，既經查得確有漏登錄之情事，
核與首揭「稅務違章案件減免處罰標準」第十條第二項第三款得予減輕處罰之規定不
符，併予陳明。是以本處就原告短漏報銷售額六、三○七、七四六元，逃漏營業稅三
一五、三九四元之違章事實，依首揭營業稅法第五十一條第三款規定，按所漏稅額處
三倍罰鍰，金額九四六、一○○元依法有據，並無違誤或不當。四　綜上論述，本案
原處分認事用法並無違誤不當，原告之訴顯無理由，敬請依法予以駁回，以維稅收等
語。
　　理  由
按「納稅義務人有左列情形之一者，除追繳稅款外，按所漏稅額處一倍至十倍罰鍰，
並得停止營業：一．．．三短報或漏報銷售額者。」為營業稅法第五十一條第三款所
明定。次按「營業人經向稽徵機關申請核准者，得以其載有進銷項資料之磁帶或磁片
媒體代替左列進銷售營業資料，辦理申報：一．．．二銷項營業資料：(一)統一發票明
細表。(二)銷貨退回或銷貨折讓證明單。」為營業人進銷項媒體資料申報注意事項第三
點所規定。本件原告申報八十四年一、二月份銷售額與營業稅額時採進、銷項媒體申
報，因其申報之磁片媒體漏登錄三聯式統一發票字軌號碼合XH00000000至XH00000000
號計一○○張，致短漏報銷售額六、三○七、七四六元，短繳營業稅繳額三一五、三
九四元，有八十四年六月十五日列印之營業人進銷項憑證交查異常查核清單及統一發
票明細表等影本附案可稽，事證明確。被告依首揭規定按所漏稅額三一五、三九四元
科處三倍之罰鍰九四六、一○○元（計至百元止），於法並無不合。原告主張其於八
十四年三月十五日申報上開營業稅後，自行發現申報有誤，於申報後五日內自行更正
磁片媒體，並辦理更正申報，於同年七月五日補繳差額，係因計算錯誤補繳，並非逃
漏稅，不應受罰云云。然查原告八十四年一－二月份開立發票金額四七、八四七、七
三五元，稅額一、八五○、三三五元，卻於八十四年三月十五日申報銷售額四一、五
三九、九八九元，稅額一、五三四、八四一元，致短報銷售額六、三○七、七四六元
，逃漏營業稅三一五、三九四元，被告查獲後，以八十四年六月二十九日八四高縣稅
工字第六○九○二號通知原告，原告始於八十四年七月五日補繳所漏營業稅並辦理更
正申報。原告所稱其於八十四年三月十五日申報錯誤後，五日內隨即辦理更正申報云
云，因無原告所稱時間之更正資料，原告上開所稱，與事實不符，尚不足採信。又依
據原告提示所稱已更正之營業人媒體檔案申報表及申報書收執聯所示僅係原告逕自更
正之資料，並無補送件經被告核收之紀錄可稽，原告所主張其於八十四年七月五日補
繳三一五、三九四元之營業稅額，僅係因申報書稅額計算錯誤乙節，與事實不符，亦
不足採信。綜上所述被告依前開規定，裁處原告按所漏稅額三倍罰鍰九四六、一○○
元，於法並無不合，訴願決定及再訴願決定遞予維持，亦無違誤，原告起訴意旨經查
並無理由，並予駁回。
據上論結，本件原告之訴為無理由，爰依行政訴訟法第二十六條後段，判決如主文。
中    華    民    國     八十七      年      七      月      十六       日
                    行 政 法 院 第 二 庭
                                審 判 長 評  事      黃  綠  星
                                         評  事      黃  璽  君
                                         評  事      廖　政　雄
                                         評  事      徐  樹  海
                                         評  事      黃  合  文
右  正  本  證  明  與  原  本  無  異
                                         法院書記官  蘇  金  全
中    華    民    國     八十七      年      七      月      十八       日
